【裁判字號】    88,訴,1520
【裁判日期】    890714
【裁判案由】    偽造文書等
【裁判全文】
臺灣桃園地方法院刑事判決                        八十八年度訴字第一五二號
    公  訴  人  臺灣桃園地方法院檢察署檢察官
    被      告  宇○○
    選任辯護人  戊○○
                丑○○
右列被告因偽造文書等案件，經檢察官提起公訴（八十八年度偵字第一六一０七號）
，及移送併辦（八十八年度偵字第一六二四０號）本院判決如左：
    主      文
宇○○連續於夜間侵入住宅，乘地震災害之際竊盜，處有期徒刑參年，並應於刑之執
行前，令入勞動場所強制工作參年。
扣案之工具扳手壹支、套筒貳支、鎖匙壹支、瑞士刀壹支、角尺壹支、如附表二所示
之物及附表三所示之所有署押均沒收之。
    事      實
一、宇○○意圖為自己不法之所有，並基於概括之犯意，先後於附表一所示之時、地
    ，分別以附表所載之竊盜方法，連續竊取如附表所載之財物。
二、宇○○復基於偽造身分證及私文書之概括犯意，以偽造不實之身分證件用以申請
    信用卡，於八十八年六月間至同年八月間，在宏國保全公司任職時，利用派駐桃
    園縣楊梅鎮○○里○○路某工廠警衛之機會，抄錄工廠訪客或其他出入人員之姓
    名、身分證統一編號等資料，併同前揭事實一竊得如附表所示身分證等證件上之
    姓名、年籍等資料，及與其交往而知悉之前任女友天○○年籍、資料，自八十八
    年九月間起迄同年十月間，以竊得而來之身分證先行影印，再將前開取得被冒用
    者之姓名、年籍等資料以電腦打字或剪貼需要字體，加上取自雜誌上所刊登之不
    知情人士相片，擅自以剪貼、影印之方式，偽造如附表二編號一至編號十四所示
    身分證影本。復於同年十月間在桃園縣楊梅鎮某刻印店，使不知情人士同時偽造
    如附表二編號十五至三三所示印章。再以如附表編號三二偽造之「新堯鍋爐有限
    公司」印章，蓋用於各類所得扣繳暨免扣繳憑單，偽造如附表二編號三四至三七
    所得人名義為「丙○○」、「鄭麗秀」、「酉○○」及「癸○○」之各類所得扣
    繳暨免扣繳憑單。再以偽造署押或以前開偽刻之印章蓋用印文之方式於發卡銀行
    之信用卡申請書上，偽造如附表二編號三八至四五信用卡申請人名義為「丙○○
    」、「午○○」及「酉○○」之信用卡申請書。足以生損害於內政部對於國民身
    分證管理之正確性、陳瑟芬、游麗秋、游美玉、彭育姻、黃○○、邱建龍、溫惠
    蓉、丙○○、午○○、天○○、鄭麗秀、吳銘銅、林麗萍、酉○○、子○○、廖
    坤榮、高朝聰、吳嘉玲、謝慶興、癸○○、許瑞春、蘇彩蓮、董秀珍、杜美齡、
    新堯鍋爐有限公司、台一國際股份有限公司、台新銀行、中國信託商業銀行、聯
    邦商業銀行、遠東商業銀行、美國運通商業銀行。
三、宇○○復承上偽造文書之概括犯意，先於八十八年九月間，持附表一編號一時地
    所竊得知丙○○身分證，於不詳地點，佯稱其為丙○○本人，冒用「丙○○」名
    義偽造行動電話申請書，向遠傳電信股份有限公司（下稱遠傳公司），申請行動
    電話0000000000號門號，宇○○因此獲致免付通話費之不法利益新台
    幣一千九百七十六元之不法利益，足以生損害於丙○○及遠傳公司對於行動電話
    申請管理之正確性；後於前揭附表一編號十二所示時地之自用小客車上，竊得黃
    ○○之信用卡繳費通知單，知悉黃○○之信用卡卡號，乃分別於八十八年九月十
    二日及同年九月十六號，以偽造「黃○○」名義署押於信用卡專用訂購單，表示
    其為黃○○本人消費之旨刷卡消費，購買碟影機二台，完成上開簽帳單私文書之
    偽造，將之郵寄於特約商店亞信視聽圖書有限公司（下稱亞信公司）而據以行使
    ，供之核對，致使亞信公司陷於錯誤而交付財物，而慶豐銀行於特約商店亞信公
    司請款時如數給付，而詐騙金額共三萬九千六佰元價值之財物，足以生損害於黃
    ○○、慶豐銀行及亞信公司。
四、迨於八十八年十月十三日二十時許，宇○○駕駛竊得引擎號碼ＹＬＮ九二三ＳＤ
    ０八三九二號自小客車（該車車牌號碼原係ＫＲ—一九五二號），而前面懸掛竊
    得之車牌號碼ＫＥ—八五五七號車牌，後面懸掛竊得之ＫＤ—四二０八號車牌，
    將車停放於桃園縣楊梅鎮○○路台北新都社區時，為警當場查獲，並自車上起出
    其所有供行竊用之工具板手一支、套筒二支、鎖匙一支、瑞士刀一支、角尺一支
    ，偽造之印章十七煤、公司章暨發票章各二枚，偽造如附表二所示之身分證、偽
    造之扣繳憑單、ＫＤ—四二０八號車牌等物，另於八十八年十月十五日於警借提
    外出查證，自白如附表一編號一至十之竊盜犯行，並引導警員於桃園縣楊梅鎮○○路附近草叢內，起出丟棄之ＫＣ—一二二九號車牌一面。
五、案經桃園縣警察局楊梅分局報告台灣桃園地方法院檢察署檢察官偵查起訴。
   理      由
一、訊據被告宇○○除對於右揭事實一有關竊盜犯行部分之犯罪事實於偵查及本院審
    理時供述略有出入外，其餘犯罪事實皆坦承不諱，核與被害人Ａ○○、甲○○○
    、庚○○、辰○○、林鳳娥、癸○○、己○○、黃○○於警訊中、酉○○、午○○、寅○○、申○○○、巳○○、地○○、子○○、辛○○、亥○○、宙○○、
    丙○○於警訊所述情節相符。此外並有贓物領據十七張、車輛竊盜車牌失竊資料
    個別查詢報表—查詢車牌（車輛）認可資料六張、如附表二編號一至十四所示偽
    造之身分證影本、如附表二編號三八至四四所示偽造之信用卡申請書、如附表二
    編號三四至三七所示偽造之各類所得扣繳暨免扣繳憑單、如附表二編號十五至三
    三偽造之印章、竊得之信用卡繳款通知書八張、黃○○慶豐銀行繳款通知書一張
    （內載遭被告向亞信公司盜刷二筆，貨款金額各為一萬九千八佰元，共計三萬九
    千六佰元）、遠傳公司傳真函一份（內載被告冒用「丙○○」名義申請行動電話
    門號於八十八年九月二十八日開通暨欠繳金額為一千九百七十六元）及如事實欄
    所示被告所有供犯罪所用之工具板手一支、套筒二支、鎖匙一支、瑞士刀一支、
    角尺一支等物足資佐證。綜合其警訊、偵查及本院審理時關於事實一之陳述，查
    獲之證件係綽號「阿弟」所給；附表一編號十二之犯罪事實係與林姓友人共犯（
    見偵查卷第七一頁）；案發當日，伊並未駕駛該部贓車被警察當場查獲，當時係
    伊準備搬家，伊朋友綽號「阿弟」開那部車要幫伊搬家，警察逮捕伊時僅在其身
    上搜到幾張偽造之身分證、類似槍的打火機以及一些藥品，並未在伊身上查獲車
    鑰匙，是警察自己將車門打開的云云。惟查（一）案發當日查獲被告犯行之桃園
    縣警察局楊梅分局警官暨警員壬○○、乙○○、丁○○、未○○、卯○○等於本
    院八十九年五月十六日審理時具結證稱，案發當日有民眾檢舉報案，該部贓車前
    後懸掛車牌不一，渠等即到現場該部贓車附近，埋伏守候，見被告形跡可疑，即
    將被告逮捕，問被告該部贓車是否被告的，被告當場承認，並從被告隨身小提包
    查獲該部贓車之鑰匙，在被告身上及該車車上起獲扣案物品等語；足認警察於案
    發當日查獲之物確為被告所占有之物。（二）又本院依被告所述向台灣新竹監獄
    所借提綽號阿弟即證人玄○○到庭訊問，被告宇○○於本院八十九年六月三日審
    理時更異前詞，陳稱，有關身分證影本之事，係伊所為，與證人玄○○無關等語
    ；另關於被告案發當日被查獲之贓車乙節，雖被告於本院當日審理時稱，該車係
    「阿弟」於去年九月間所交與伊云云，惟證人玄○○隨即表示，伊未將該贓車給
    被告或駕駛該車幫被告搬家，於八十八年十月二十日左右伊有駕駛一部藍色汽車
    在新竹縣竹北市為警查獲，與被告案發當日被查獲之該部贓車並無關連等語；觀
    之該次審理被告與證人皆表示，渠等於去年九月間，曾因一女友之事而有所爭執
    ，故被告宇○○於警訊、偵查及本院審理時迭次將犯罪事實係何人所為時，推給
    綽號「阿弟」之人，實不無可能；且被告於本院前次八十九年五月十六日開庭審
    理時陳述，該車係阿弟所交與伊時，同時向本院表示，不用再就阿弟涉案之事實
    調查等語，顯見被告與證人之間因女友之事顯有齟齬，益徵被告將犯罪事實推卸
    與綽號阿弟之可能。是被告前開所辯係事後卸責之詞。（三）甚且被告宇○○於
    本院於八十九年六月三十日言詞辯論時坦承，附表一所示所有竊盜犯行皆為其一
    人所為，並未與另一姓林之朋友共同犯案，以前會如此陳述，可能訊問當時記錯
    了等語。（四）綜上，就事實一部分被告陳述先後雖有所推諉，顯為飾卸之詞，
    不足採信。是本件事證已臻明確，被告犯行堪以認定，應予依法論科。
二、核被告所為分述如左：
（一）事實一部分：被告宇○○右揭行為，其中於附表一編號一至四、六至十二、十
      四、十七、十九至二三所示時、地竊取被害人丙○○財等人物之部分，均係犯
      刑法第三百二十條第一項普通竊盜罪。又按起子及扳手依社會一般健全觀念，
      客觀上足以對人之生命、身體構成威脅，且有客觀之危險性，故被告如附表一
      編號五所示時、地以攜帶起子、破壞窗戶之方式竊取被害人酉○○之財物部分
      ，係構成刑法第三百二十一條第一項第二款、第三款攜帶凶器、毀越安全設備
      竊盜罪。於附表一編號十三所示時地乘八十八年九月二十一日發生「九二一大
      地震」災害之際竊取被害人地○○之財物，雖被告稱，行竊當日是晚上九時（
      即二十一時）許，然被害人地○○於警訊中證稱，伊美容院於八十八年九月二
      十一日二時許失竊財物等語（見偵查卷第九四頁背面），另於本院八十九年一
      月十八日證稱，失竊當晚因地震（按即「九二一大地震」），人跑出去，第二
      天回來時（按即當日天亮後）發現家中財物遭竊等語，按當日台灣發生百年以
      來最大之地震，人之記憶當最為清晰，而被告迭於本院陳稱，因太多竊盜犯行
      ，以致有些竊盜犯行不記得何時所為等語，故被害人所言應堪採信；又去年「
      九二一大地震」係發生於凌晨一時四十七分，之後陸陸續續有發生許多餘震，
      是當日整晚均係處於發生災害之際，此亦為眾所周知之事；是被告此部分構成
      刑法第三百二十一條第一項第一款、第五款乘災害之際侵入住宅竊盜罪。於附
      表一編號十五、十六所示時、地以客觀上足以對人之生命、身體構成威脅，且
      有行兇可能性之起子、扳手竊取王蘭青、辰○○之財物，是被告此部分犯行，
      均應構成刑法第三百二十一條第一項第三款之攜帶凶器竊盜罪。於附表一編號
      十八所示時、地攜帶扳手竊取庚○○之財物，被告此部分犯行亦應構成刑法第
      三百二十一條第一項第三款之攜帶凶器竊盜罪。又被告先後多次犯行，時間緊
      接，觸犯構成要件相同之罪名，應依刑法第五十六條連續犯之規定，論以情節
      較重之刑法第三百二十一條第一項第一款、第五款之加重竊盜罪，並依法加重
      其刑。
（二）事實二、三部分：
１、被告偽造陳瑟芬、游麗秋、游美玉、彭育姻、黃○○、邱建龍、溫惠蓉、丙○○
    、午○○、天○○、鄭麗秀、吳銘銅、林麗萍、酉○○身分證影本，為利用作為
    申請信用卡之用，足以生損害於公眾或他人，應論以刑法第二百十二條偽造特種
    文書罪。其多次偽造行為，時間緊接，手法相同，應依連續犯之規定，論以一罪
    。
２、被告利用不知情之刻印店人士同時偽造陳瑟芬、黃○○、丙○○、午○○、天○○、鄭麗秀、酉○○、子○○、廖坤榮、高朝聰、吳嘉玲、謝慶興、癸○○、許
    瑞春、蘇彩蓮、董秀珍、杜美齡、新堯鍋爐有限公司之公司章暨發票章及台一國
    際股份有限公司公司章暨發票章等私印及其偽造之印文，為利用作為申請信用卡
    之用，足以生損害於公眾及他人，被告利用不知情人士為偽造印章之行為，係屬
    間接正犯，又被告之同時偽造印章，侵害陳瑟芬等人之法益，係一行為而觸犯數
    罪名，為想像競合犯，應以一罪從一重處斷，但其偽造私印、印文，為偽造各類
    所得扣繳暨免扣繳憑單及信用卡申請書私文書之階段行為，不另論以刑法第二百
    十七條第一項之偽造印章、印文罪。
３、按各類所得扣繳暨免扣繳憑單為業務文書，最高法院七十八年台上第四三一號裁
    判可資參照。然就被告而言，並非其業務上製作之文書，其偽造各類所得扣繳暨
    免扣繳憑單，純為作為申請信用卡之用，是被告未經授權冒用新堯鍋爐有限公司
    之印文於各類所得扣繳暨免扣繳憑單偽造此類文書，應論以刑法第二百十條偽造
    私文書罪。至關於偽造印文部分不另論罪，已詳如前開２所述，不另說明。
４、又被告未獲授權，竟冒用他人名義做成文書，偽造丙○○、午○○、酉○○等人
    之署押或印文於偽造發卡銀行信用卡申請書上，按偽造署押原為偽造文書之一部
    ，且為偽造私文書之階段行為，不另構成刑法第二百十七條第一項偽造署押罪。
    是被告此部分犯行，應論以刑法第二百十條偽造私文書罪。至關於偽造印文部分
    不另論罪，亦詳如前開２所述。
５、就事實三部分：(1)被告持所竊得丙○○之身分證，冒用其名義向遠傳電信股份有
    限公司申請行動電話門號，獲致免付通話費一千九百七十六元之不法利益，足以
    生損害於丙○○、遠傳公司。是被告此部分犯行，構成刑法第二百十六條、第二
    百十條行使偽造私文書罪及刑法第三百三十九條第二項之詐欺得利罪，二罪之間
    有方法、結果之牽連關係，應從一重之前者處斷。公訴意旨認被告此部分犯行並
    有電信法第五十六條之犯罪，惟該條犯罪之構成，須行為人以有線、無線及其他
    電磁方式，盜接或盜用他人電信設備通信者為前提，與本件情形顯不相符，公訴
    人此部分見解，尚有未洽，應予敘明。(2)又被告以竊得之黃○○信用卡繳費通知
    書，得知羅某信用卡卡號，冒用黃○○名義，在信用卡訂購單上偽造黃○○署押
    ，以郵購之方式向亞信公司特約商店刷卡消費，使該特約商店陷於錯誤而交付財
    物。是被告此部分犯行應構成刑法第二百十六條、第二百十條行使偽造私文書罪
    、第三百三十九條第一項之詐欺取財罪，二罪間亦有方法、結果之牽連關係，應
    從一重之前者處斷。。
６、查被告偽造各類所得扣繳暨免扣繳憑單、發卡銀行信用卡申請書，意在藉行使前
    開偽造之文書向發卡銀行申請信用卡，而後向特約商店刷卡詐取財物，然未及申
    請即被查獲，是被告多次偽造各類所得扣繳暨免扣繳憑單、信用卡申請書，時間
    緊接，觸犯構成要件相同之罪名，應論以連續犯；至冒用丙○○之名義向電信公
    司申請行動電話門號暨冒用黃○○名義向特約商店，均係冒用他人名義偽造署押
    後偽造私文書而後行使，偽造之行為為當然為行使之行為所吸收，故被告二次犯
    行，時間緊接，觸犯構成要件相同之罪名，基於概括之犯意為之，亦應論以連續
    犯。然被告上揭所有犯行均係以偽造私文書為手段，只不過其中有達於行使階段
    ，其低度之偽造行為為高度之行使行為所吸收，是被告上揭所犯所有犯行之構成
    要件均相同（按即偽造私文書行為部分），應依吸收關係論以高度行為之連續行
    使偽造私文書罪。
（三）又被告所犯如前述之刑法第三百二十一條第一項第一款、第五款情節較重之加
      重竊盜罪、第二百十六條、第二百十條、第二百十二條間，有方法、結果之牽
      連關係，應從重依情節較重之刑法第三百二十一條第一項第一款、第五款之加
      重竊盜罪，並依刑法第五十六條連續犯之規定加重其刑。公訴意旨認事實欄二
      、三個罪間，或有原因目的、方法結果之牽連關係，請從一重論處等語。另又
      謂犯罪事實欄一、二、三先行（疑「後」之誤載）犯行，各係時間緊接，犯罪
      構成要件相同，顯係基於概括犯意為之，為連續犯，請依法加重其刑，並三者
      之間犯意各別，罪名互異，請予分論並罰等語。公訴人既先謂事實二、三兼有
      牽連關係，復又謂其間犯意個別，顯有矛盾，應予敘明。
（四）爰審酌被告偽造信用卡申請書、所得扣繳暨免扣繳憑單為圖申請信用卡以詐取
      財物或圖得不法利益，將明顯使發卡程序發生錯誤，影響於信用卡金融業務至
      鉅，連續二十三次之竊盜犯行，竊取他人之證件、銀行信用卡、金融等資料，
      遂行其以偽造文書向銀行申請信用卡，竊取財物之價值，及其犯罪之動機、目
      的、犯罪之手段、犯人之生活狀況、品行、智識程度、犯罪所生之危險或損害
      、犯罪後之態度等一切情狀，判處如主文所示之刑，以示懲儆。又查被告係十
      八歲以上之竊盜犯，其於短期之內連續竊盜達二十三次之多，足見其有犯罪之
      習慣，自有對其宣告強制工作以矯正其習性之必要，爰依竊盜犯贓物犯保安處
      分條例第三條第一項第一款之規定，諭知被告於刑之執行前令入勞動場所強制
      工作三年，以茲矯正。又按裁判上之一罪其一部分犯罪既已因案被發覺，雖在
      檢察官或司法警察官訊問中被告陳述其未發覺之部分犯罪行為，並不符合刑法
      第六十二條之規定，不應認有自首之效力，最高法院七十三年度第二次刑事庭
      會議決議（二）可資參照，本件公訴人認被告於八十八年十月十五日經警借提
      外出查證，自首如附表一編號一至十之竊盜犯行等語，依照上開決議意旨應認
      此部分被告陳述未發覺之犯罪事實，不符合自首之要件，應認被告僅有自白該
      部分犯罪事實，附此敘明。
（五）扣案之工具板手一支、套筒二支、鎖匙一支、瑞士刀一支、角尺一支，均為被
      告所有，且供犯罪所用之物，業據其供承在卷，應依刑法第三十八條第一項第
      二款規定，諭知沒收。又附表二編號一至十四所示之物，為被告所有且為其犯
      罪所得之物，業據其供明在卷，爰依刑法第三十八條第一項第三款之規定，均
      宣告沒收。再者，被告偽造如附表二編號十五至四四所示之印章、印文及署押
      ，依刑法第二百十九條之規定，均應予以宣告沒收。再者，被告冒用丙○○名
      義向遠傳公司申請行動電話門號及冒用黃○○名義向特約商店盜刷信用卡之所
      有偽造之署押，因不能證明業已滅失，亦應依刑法第二百十九條之規定，均應
      予以宣告沒收，附此敘明。至本件未扣案之起子、鑰匙各一支，則尚無沒收之
      必要，附此敘明。
三、另台灣桃園地方法院檢察署八十八年度偵字第一六二四０號移送併案審理意旨係
    以被告與呂理寧及黃仁俊於八十八年九月一日凌晨五時許在桃園縣平鎮市○○路
    九十弄十號，竊取戌○○所有牙刷五十七打、牙線棒二大盒，因認被告宇○○此
    部分情節涉有竊盜罪嫌，並與前開論罪部分具有連續犯裁判上一罪之關係云云。
    惟訊據被告堅決否認有何竊盜犯行。雖被告於警訊中陳稱，伊與呂理寧一起去偷
    。惟被告於偵查中改口稱，未與呂理寧一起去偷，只是伊戴呂理寧到該處等語。
    經查被告既坦承於同日一人竊取寅○○之自小客車，對於與呂理寧共同竊盜犯行
    ，應無否認之理，且呂理寧於警訊中稱，被告竊取自小客車，伊竊取牙刷等等語
    ，而被害人戌○○表示並未目睹被告為竊盜犯行等情。綜上，本院要難遽行認為
    被告與呂理寧之間就竊盜行為有何犯意之聯絡及行為之分擔；且此外，本院核諸
    卷內資料及依職權調查之結果，亦未能查得其他積極證據可以證明被告此部分行
    為涉有何等之竊盜罪嫌，是併案情節既查無證據可資認定被告成立竊盜罪嫌，即
    無從認與上開論罪部分有何連續犯之裁判上一罪之關係自明，因此併案情節上開
    部分，爰應退回請檢察官另行處理，附此說明。
據上論斷，應依刑事訴訟法第二百九十九條第一項前段，刑法第五十六條、第三百二
十一條第一項第一款、第五款、第二百十六條、第二百十條、第二百十二條、第三百
三十九條第一項、第二項、第二百十九條、第五十五條、第三十八條第一項第三款，
罰金罰鍰提高標準條例第一條前段，竊盜犯贓物犯保安處分條例第三條第一款、第四
條、第五條第一項前段，判決如主文。
本案經檢察官呂理銘到庭執行職務。
中      華      民      國    八十九    年      七      月     十四     日
                                台灣桃園地方法院刑事第五庭
                                    審判長法官   范清銘
                                         法 官   林婷立
                                         法 官   黃永定
右正本證明與原本無異。
如不服本判決，應於判決送達後十日內向本院提出上訴狀( 應附繕本 )，上訴於
臺灣高等法院。
                                         書記官   陳月桂
中        華        民        國    八十九    年    七    月    十四    日
附表一：                                        八十八年度訴字第一五二號
┌──┬─────┬───────┬─────────────┬──────┐
│編號│行竊時間  │ 行竊地點     │竊取方法所得財物          │ 備    註   │
├──┼─────┼───────┼─────────────┼──────┤
│一  │八十七年二│桃園縣中壢市火│丙○○所有身分證          │        │
│    │月二十七日│車站附近      │                          │            │
├──┼─────┼───────┼─────────────┼──────┤
│二  │八十八年六│桃園縣中壢市廣│侵入住宅竊取林鳳娥所有皮包│侵入住宅（未│
│    │月十八日七│豐街四四號    │一個（內有現金約一萬元、身│據告訴）僅起│
│    │時許      │              │分證、駕照等）            │獲駕照      │
├──┼─────┼───────┼─────────────┼──────┤
│三  │八十八年六│桃園縣蘆竹鄉南│癸○○所有身分證          │            │
│    │月二十八日│崁路一段一一０│                          │            │
│    │十六時許  │號台茂購物中心│                          │            │
│    │          │停車場        │                          │            │
├──┼─────┼───────┼─────────────┼──────┤
│四  │八十八年七│國道中山高速公│亥○○所有皮夾（內含照、身│ 尋獲駕照   │
│    │月間      │路新竹交流道近│分證、信用卡、提款卡、行照│            │
│    │          │              │、現金一千餘元等）        │            │
├──┼─────┼───────┼─────────────┼──────┤
│五  │八十八年八│桃園縣楊梅鎮武│以螺絲起子撬開窗戶，侵入住│僅起獲身分證│
│    │月十二日  │營街一０八號三│宅竊取酉○○所有音響、ＤＶ│、存褶      │
│    │          │樓之七        │Ｄ光碟、身分證、存褶衣物、│            │
│    │          │              │化粧品（價值約三萬元）    │            │
│    │          │              │                          │            │
│    │          │              │                          │            │
├──┼┬────┼───────┼─────────────┼──────┤
│六  │八十八年八│桃園縣楊梅鎮武│  午○○車門未鎖竊取其所有│            │
│    │月二十二日│營街一０八號地│  政儲金簿一本            │            │
│    │          │下室停車場    │                          │            ││    │          │室            │                        │
├──┼─────┼───────┼─────────────┼──────┤
│七  │八十八年九│桃園縣平鎮市新│以自備鑰匙竊取寅○○所有車│已於88.10.12│
│    │月一日六時│光路六五巷九十│牌號碼ＫＣ—一二二號自用小│尋獲車身及引│
│    │許        │弄內          │客車                      │擎，本次再尋│
│    │          │              │                          │獲車牌二面  │
├──┼─────┼───────┼─────────────┼──────┤
│八  │八十八年九│桃園縣楊梅鎮裕│巳○○所有電力公司繳費及冷│            │
│    │月初      │成南路三七八號│氣機保證書                │            │
│    │          │信箱          │                          │            │
├──┼─────┼───────┼─────────────┼──────┤
│九  │八十八年九│桃園縣楊梅鎮裕│申○○○所有自來水及電力公│            │
│    │月初      │成南路三八四號│司繳費單各一張、房屋稅單四│            │
│    │          │信箱          │張                        │            │
├──┼─────┼───────┼─────────────┼──────┤
│十  │八十八年九│桃園縣龍潭鄉  │宙○○所有駕照            │破壞車門（毀│
│    │月初      │              │                          │損未據告訴）│
├──┼─────┼───────┼─────────────┼──────┤
│十一│八十八年九│桃園縣中壢市延│辛○○所有皮夾（內含駕照  │僅領回駕    │
│    │月間      │平路車牌號碼Ｇ│ 、身分證、金融、信用卡） │照          │
│    │          │七—三０三六號│                          │            │
│    │          │自小客車內    │                          │            │
├──┼─────┼───────┼─────────────┼──────┤
│十二│八十八年九│桃園縣楊梅鎮楊│以自備鑰匙竊取Ａ○○所有車│            │
│    │月十日八時│新路二段二八號│牌號碼ＫＲ—一九五二號自用│            │
│    │許        │前            │小客車一輛、及車上黃○○所│            │
│    │          │              │有信用卡簽帳單            │            │
├──┼─────┼───────┼─────────────┼──────┤
│十三│八十八年九│桃園縣楊梅鎮新│夜間侵入住宅、乘「九二一大│僅尋獲美髮執│
│    │月二十一日│城路一七六巷十│地震」災害之際竊取地○○所│照及美髮    │
│    │凌晨二時許│六號一樓      │有                        │            │
│    │          │              │美髮執照、美髮箱、音響    │            │
│    │          │              │                          │            │
├──┼─────┼───────┼─────────────┼──────┤
│十四│八十八年十│桃園縣平鎮市新│以鑰匙竊取己○○所有車牌號│前於八十八年│
│    │月七日凌晨│光路七五巷內  │碼ＬＪ—四九六六號自小客車│十月十二日已│
│    │一時許    │              │一輛                      │尋獲        │
├──┼─────┼───────┼─────────────┼──────┤
│十五│八十八年十│桃園縣楊梅鎮楊│以板手竊取王蘭青所有車牌號│            │
│  │月九日    │新路二段八五巷│碼ＫＥ—八五五七號車牌一面│            │
│    │          │三九號        │                          │            │
├──┼─────┼───────┼─────────────┼──────┤
│十六│八十八年十│桃園縣楊梅鎮中│以板手竊取辰○○所有車牌號│            │
│    │月九日三時│山北路一段七四│碼ＬＳ—二０二三號車牌兩面│            │
│    │許        │巷前          │                          │            │
├──┼─────┼───────┼─────────────┼──────┤
│十七│八十八年一│當時停放在桃園│乘子○○車門未鎖竊取其所有│            │
│    │月九日二十│縣大園鄉敏盛醫│股票十九張、骨灰塔權狀七張│            │
│    │三時許    │院前之車牌號碼│、存褶四本、衣物、佛具、現│            │
│    │          │ＧＭ—七五三九│金三千元等                │            │
│    │          │號自小客車上  │                          │            │
├──┼─────┼───────┼─────────────┼──────┤
│十八│八十八年十│桃園縣楊梅鎮楊│以板手竊取庚○○所有車牌號│            │
│    │月十日    │新路一段三八二│碼ＫＤ—四二八０號車牌一面│            │
│    │          │巷五九號      │                          │            │
├──┼─────┼───────┼─────────────┼──────┤
│十九│八十八年十│桃園縣平鎮市明│分別屬柯怡安及翁明珠所有  │            │
│    │月間      │德北路三號五樓│信用卡繳費通知單共二張    │            │
│    │          │信箱          │                          │            │
├──┼─────┼───────┼─────────────┼──────┤
│二十│八十八年十│桃園縣平鎮市廣│鍾毓驊所有信用卡繳費通知單│            │
│    │月間      │明路四十號五樓│一張                      │            │
│    │          │信箱          │                          │            │
├──┼─────┼───────┼─────────────┼──────┤
│二一│八十八年十│桃園縣平鎮市廣│唐永鑑所有信用卡繳費通知單│            │
│    │月間      │明路四八之一號│二張                      │            │
│    │          │十四樓信箱    │                          │            │
├──┼─────┼───────┼─────────────┼──────┤
│二二│八十八年十│桃園縣平鎮市廣│林碧珊所有信用卡繳費通知單│            │
│    │月間      │明路五四號十樓│一張                      │            │
│    │          │Ａ棟信箱      │                          │            │
├──┼─────┼───────┼─────────────┼──────┤
│二三│八十八年十│桃園縣平鎮市廣│林淑珍所有信用卡繳費通知單│            │
│    │月間      │明路五八號十一│一張                      │            │
│    │          │樓信箱        │                          │            │
└──┴─────┴───────┴─────────────┴──────┘
附表二：偽造之身分證、印章、扣繳憑單及信用卡申請書
┌──┬──────────────┬───┬─────────────┐
│編號│名                        稱│數  量│沒    收    性    質      │
├──┼──────────────┼───┼─────────────┤
│一  │「陳瑟芬」身分證影本        │一  張│被告所有且為其犯罪所得之物│
├──┼──────────────┼───┼─────────────┤
│二  │「游麗秋」身分證影本        │一  張│被告所有且為其犯罪所得之物│
├──┼──────────────┼───┼─────────────┤
│三  │「游美玉」身分證影本        │一  張│被告所有且為其犯罪所得之物│
├──┼──────────────┼───┼─────────────┤
│四  │「彭育姻」身分證影本        │一  張│被告所有且為其犯罪所得之物│
├──┼──────────────┼───┼─────────────┤
│五  │「黃○○」身分證影本        │一  張│被告所有且為其犯罪所得之物│
├──┼──────────────┼───┼─────────────┤
│六  │「邱建龍」身分證影本        │一  張│被告所有且為其犯罪所得之物│
├──┼──────────────┼───┼─────────────┤
│七  │「溫惠蓉」身分證影本        │一  張│被告所有且為其犯罪所得之物│
├──┼──────────────┼───┼─────────────┤
│八  │「丙○○」身分證影本        │一  張│被告所有且為其犯罪所得之物│
├──┼──────────────┼───┼─────────────┤
│九  │「午○○」身分證影本        │一  張│被告所有且為其犯罪所得之物│
├──┼──────────────┼───┼─────────────┤
│十  │「天○○」身分證影本        │一  張│被告所有且為其犯罪所得之物│
├──┼──────────────┼───┼─────────────┤
│十一│「鄭麗秀」身分證影本        │一  張│被告所有且為其犯罪所得之物│
├──┼──────────────┼───┼─────────────┤
│十二│「吳銘銅」身分證影本        │一  張│被告所有且為其犯罪所得之物│
├──┼──────────────┼───┼─────────────┤
│十三│「林麗萍」身分證影本        │一  張│被告所有且為其犯罪所得之物│
├──┼──────────────┼───┼─────────────┤
│十四│「酉○○」身分證影本        │一  張│被告所有且為其犯罪所得之物│
├──┼──────────────┼───┼─────────────┤
│十五│「陳瑟芬」印章              │一  顆│偽造之印章                │
├──┼──────────────┼───┼─────────────┤
│十六│「黃○○」印章              │一  顆│偽造之印章                │
├──┼──────────────┼───┼─────────────┤
│十七│「丙○○」印章              │一  顆│偽造之印章                │
├──┼──────────────┼───┼─────────────┤
│十八│「午○○」印章              │一  顆│偽造之印章                │
├──┼──────────────┼───┼─────────────┤
│十九│「天○○」印章              │一  顆│偽造之印章                │
├──┼──────────────┼───┼─────────────┤
│二十│「鄭麗秀」印章              │一  顆│偽造之印章                │
├──┼──────────────┼───┼─────────────┤
│二一│「酉○○」印章              │一  顆│偽造之印章                │
├──┼──────────────┼───┼─────────────┤
│二二│「子○○」印章              │一  顆│偽造之印章                │
├──┼──────────────┼───┼─────────────┤
│二三│「廖坤榮」印章              │一  顆│偽造之印章                │
├──┼──────────────┼───┼─────────────┤
│二四│「高朝聰」印章              │一  顆│偽造之印章                │
├──┼──────────────┼───┼─────────────┤
│二五│「吳嘉玲」印章              │一  顆│偽造之印章                │
├──┼──────────────┼───┼─────────────┤
│二六│「謝慶興」印章              │一  顆│偽造之印章                │
├──┼──────────────┼───┼─────────────┤
│二七│「癸○○」印章              │一  顆│偽造之印章                │
├──┼──────────────┼───┼─────────────┤
│二八│「許瑞春」印章              │一  顆│偽造之印章                │
├──┼──────────────┼───┼─────────────┤
│二九│「蘇彩蓮」印章              │一  顆│偽造之印章                │
├──┼──────────────┼───┼─────────────┤
│三十│「董秀珍」印章              │一  顆│偽造之印章                │
├──┼──────────────┼───┼─────────────┤
│三一│「杜美齡」印章              │一  顆│偽造之印章                │
├──┼──────────────┼───┼─────────────┤
│三二│「新堯鍋爐有限公司」公司章及│各一顆│偽造之印章                │
│    │發票章                      │      │                          │
├──┼──────────────┼───┼─────────────┤
│三三│「台一國際股份有限公司」公司│各一顆│偽造之印章                │
│    │章及發票章                  │      │                          │
├──┼──────────────┼───┼─────────────┤
│三四│所得人「丙○○」之新堯鍋爐有│一枚  │偽造之印文                │
│    │限公司各類所得扣繳暨免扣繳憑│      │                          │
│    │單內有以編號三二公司章偽造之│      │                          │
│    │該公司印文                  │      │                          │
├──┼──────────────┼───┼─────────────┤
│三五│所得人「鄭麗秀」之新堯鍋爐有│一枚  │偽造之印文                │
│    │限公司各類所得扣繳暨免扣繳憑│      │                          │
│    │單內有以編號三二公司章偽造之│      │                          │
│    │該公司印文                  │      │                          │
├──┼──────────────┼───┼─────────────┤
│三六│所得人「酉○○」之新堯鍋爐有│一枚  │偽造之印文                │
│    │限公司各類所得扣繳暨免扣繳憑│      │                          │
│    │單內有以編號三二公司章偽造之│      │                          │
│    │該公司印文                  │      │                          │
├──┼──────────────┼───┼─────────────┤
│三七│所得人「癸○○」之新堯鍋爐有│一枚  │偽造之印文                │
│    │限公司各類所得扣繳暨免扣繳憑│      │                          │
│    │單內有以編號三二公司章偽造之│      │                          │
│    │該公司印文                  │      │                          │
├──┼──────────────┼───┼─────────────┤
│三八│「丙○○」台新銀行信用卡申請│一枚  │偽造之署押                │
│    │書內有「丙○○」署押        │      │                          │
├──┼──────────────┼───┼─────────────┤
│三九│「午○○」中國信託商業銀行信│一枚  │偽造之署押                │
│    │用卡申請書內有「午○○」署押│      │                          │
│    │                            │      │                          │
├──┼──────────────┼───┼─────────────┤
│四十│「午○○」聯邦商業銀行信用卡│共五枚│偽造之印文、署押          │
│    │申請書內有「午○○」印文二枚│      │                          │
│    │署押三枚                    │      │                          │
├──┼──────────────┼───┼─────────────┤
│四一│「午○○」遠東商業銀行信用卡│共二枚│偽造之印文、署押          │
│    │申請書內有「午○○」印文、署│      │                          │
│    │押各一枚                    │      │                          │
├──┼──────────────┼───┼─────────────┤
│四二│「午○○」美國運通商業銀行信│共二枚│偽造之印文、署押          │
│    │用卡申請書內有「午○○」印文│      │                          │
│    │、署押各一枚                │      │                          │
├──┼──────────────┼───┼─────────────┤
│四三│「酉○○」台新銀行信用卡申請│一枚  │偽造之署押                │
│    │書內有「酉○○」署押        │      │                          │
│    │                            │      │                          │
├──┼──────────────┼───┼─────────────┤
│四四│「酉○○」美國運通商業銀行信│一枚  │偽造之署押                │
│    │用卡申請書內有「Ｂ‧Ｙ‧Ｈｕ│      │                          │
│    │ａｎｇ」署押                │      │                          │
└──┴──────────────┴───┴─────────────┘
附表三：
一、被告冒用丙○○名義偽造「丙○○」署押於申請書，向遠傳公司申請行動電話門
    號。
二、被告冒用黃○○名義偽造「黃○○」署押於信用卡訂購單上，向亞信公司特約商
    店訂購產品，詐取財物。
附論罪科刑依據之法條：
刑法第二百十條：偽造、變造私文書，足以生損害於公眾或他人者，處五年以下有
          期徒刑。
刑法第二百十二條：偽造、變造護照、旅券、免許證、特許證及關於品行、能力、
                  服務或其他相類之證書、介紹書，足以生損害於公眾或他人者
                  ，處一年以下有期徒刑、拘役或三百元以下罰金。
刑法第二百十六條：行使第二百十條至第二百十五條之文書者，依偽造、變造文書
                  或登載不實事項或使登載不實事項之規定處斷。
刑法第二百十七條第一項：偽造印章、印文或署押，足以生損害於公眾或他人者，
                        處三年以下有期徒刑。
刑法第三百廿一條第一項：犯竊盜罪而有左列情形之一者，處六月以上五年以下有
                        期徒刑：
                    一、於夜間侵入住宅或有人居住之建築物、船艦，或隱匿其
                        內而犯之者。
                    二、毀越門扇、牆垣或其他安全設備而犯之者。
                    三、攜帶兇器而犯之者。
                    四、結夥三人以上而犯之者。
                    五、乘火災、水災或其他災害之際而犯之者。
                    六、在車站或埠頭而犯之者。
刑法第三百三十九條第一項：意圖為自己或第三人不法之所有，以詐術使人將本人或
            第三人之物交付者，處五年以下有期徒刑、拘役或科或併科一千元以下
            罰金。
            第二項：以前項方法得財產上不法之利益或使第三人得之者，亦同。


司法院資訊處製作；財團法人民間司法改革基金會備份。
